# 请教陈版有关企业合并的问题！

提问人：chilli 时间：2010-07-12 21:06:52
陈版，您好，请教一个有关企业合并的问题。如果对一个公司进行了增资，增资后的认缴比例大于50%，但是由于是分期出资，因此目前的实缴比例小于50%。根据合资协议和章程，表决权是根据认缴比例来执行的，因此律师认为目前已经取得了对该公司的控制权，应该进行合并，请问会计上能认同这种判断，进行合并么？如果合并的话，那么在购买日确定取得的被购买方可辨认净资产公允价值份额的时候，用认缴比例还是实缴比例来计算呢？少数股东权益按什么比例来确认呢？如果合资协议中说明，投资后产生的利润各方按认缴比例来享有的话，那少数股东损益又按照什么比例来确认呢？谢谢！

回答人：chenyiwei
回复 楼主 chilli 的帖子这种问题在很大程度上取决于对股东之间的协议和被投资企业章程、董事会和股东会议事规则等的仔细阅读和详细分析。而对“控制”和“购买日”的判断仍然适用会计准则中的基本原则。建议考虑以下问题： 1 、对于“律师认为目前已经取得了对该公司的控制权”，鉴于律师和会计师各自的专业领域不同，因此需要向律师确认其对“控制”的含义的理解是否与会计准则的规定一致。 2 、关注该公司的章程和董事会、股东会议事规则中有无导致持股比例超过简单多数但仍不能单方面决定被投资企业的财务和经营决策的情形。 3 、截至目前为止，增资协议的各方是否均在正常履行增资协议，该交易有无终止或逆转的可能。
如果确实具备了控制权，因而纳入合并范围的，在计算本企业和少数股东在被投资企业的净资产、净利润中所占份额时，应当根据股东之间的约定确定，如果没有明确约定的，则根据公司法第 35 条规定，以实缴资本比例为基础享有或承担。如果另有约定的，按全体股东之间具有法律效力的约定办理。